【裁判字號】    92,訴,941
【裁判日期】    921120
【裁判案由】    毒品危害防制條例
【裁判全文】
臺灣桃園地方法院刑事判決                          九十二年度訴字第九四一號
    公  訴  人  臺灣桃園地方法院檢察署檢察官
    被      告  甲○○
    選任辯護人  歐龍山律師
右列被告因違反毒品危害防制條例案件，經檢察官提起公訴（九十二年度偵字第四九
八七號），本院判決如左︰
    主  文
甲○○連續販賣第一級毒品，處無期徒刑，褫奪公權終身，扣案之電子秤壹台、分裝
瓢貳支、分裝袋玖拾壹個、諾基亞廠牌行動電話壹具（含0000000000號門
號ＳＩＭ卡壹張），均沒收；未扣案之販毒所得新臺幣陸萬仟元沒收，如全部或一
部不能沒收時，以其財產抵償之。又連續販賣第二級毒品，處有期徒刑捌年，扣案之
第二級毒品安非他命拾壹包（驗餘淨重壹佰陸拾捌點伍壹公克）沒收銷燬之，扣案之
電子秤壹台、分裝瓢貳支、分裝袋玖拾壹個、諾基亞廠牌行動電話壹具（含0000
000000號門號ＳＩＭ卡壹張），均沒收；未扣案之販毒所得新臺幣陸萬仟元
沒收，如全部或一部不能沒收時，以其財產抵償之。應執行無期徒刑，褫奪公權終身
，扣案之第二級毒品安非他命拾壹包（驗餘淨重壹佰陸拾捌點伍壹公克）沒收銷燬之
，電子秤壹台、分裝瓢貳支、分裝袋玖拾壹個、諾基亞廠牌行動電話壹具（含000
0000000號門號ＳＩＭ卡壹張），均沒收；未扣案之販毒所得共新臺幣拾貳萬
陸仟元沒收，如全部或一部不能沒收時，以其財產抵償之。
    事  實
一、甲○○明知海洛因及安非他命係民國八十七年五月二十日公布施行，於同年月二
    十二日生效之毒品危害防制條例第二條第二項第一、二款所規定之第一、二級毒
    品，不得非法持有及販賣，竟意圖牟利，基於概括之犯意，以所使用之0000
    000000、0000000000、0000000000、000000
    0000等門號行動電話，作為聯絡工具，自八十九年九月底某日起至八十九年
    十一月二十三日止，平均每星期一次，在桃園縣中壢市○○路三二三號五樓丙○○住處，以第一級毒品海洛因每半錢新台幣（下同）七千元，第二級毒品安非他
    命每半兩七千元之代價，連續九次各販賣第一級毒品海洛因及第二級毒品安非他
    命予丙○○施用（丙○○施用毒品部分，由檢察官另行處理），從中牟利。迨八
    十九年十一月二十三日晚間八、九時間，丙○○又撥打門號000000000
    0號行動電話與甲○○聯繫購買半兩七千元及半錢七千元之安非他命及海洛因，
    並由甲○○親自將海洛因及安非他命送至丙○○前開住處交付予丙○○，丙○○
    則交付共一萬四千元予甲○○。而於八十九年十一月二十三日晚間九時許（按搜
    索扣押筆錄載明八十九年十一月二十三日晚間九時許即開始執行搜索，起訴書誤
    載為當日晚間十時許，尚有未洽，應予更正），丙○○在其位於桃園縣中壢市○○路三二三號五樓住處，為警持台灣桃園地方法院檢察署檢察官簽發之搜索票執
    行搜索時，查獲持有第二級毒品安非他命三包（驗餘淨重二．五六四二克）、吸
    食器一組、注射針筒一支，而於警方追問其毒品來源時，丙○○即供出其所施用
    之毒品海洛因及安非他命均係分別於前開時、地向甲○○以上開門號行動電話為
    聯絡工具購買之，丙○○即在警方授意下，撥打門號0000000000號行
    動電話聯絡甲○○要求再度購買毒品安非他命並在丙○○前開住處交易，甲○○
    乃於翌日（二十四日）凌晨一時許，前往上開丙○○住處，迨甲○○至前址丙○○之中壢市○○路三二五號住處搭乘電梯，即為預先埋伏之員警當場逮捕，並在
    甲○○所攜帶之手提袋內起出甲○○所有供其販賣第二級毒品安非他命所用且經
    分裝成袋之安非他命十一包（總毛重一七六公克，總淨重一六八．七四公克，驗
    餘淨重一六八．五一公克，平均純度約百分之九十三）、電子秤一台、分裝瓢二
    支、分裝袋九十一個、用來聯絡販賣毒品所用配用門號0000000000號
    之諾基亞廠牌行動電話一具、及其所有與本案無關之葡萄糖粉四小包、含蔗糖成
    份之粉末四小包，此次交易因而未遂。
二、案經桃園縣政府警察局八德分局報告臺灣桃園地方法院檢察署檢察官偵查起訴。
    理  由
一、訊據被告甲○○固坦承有於八十九年十一月二十四日凌晨一時許，前往丙○○前
    開住處電梯口時為警查獲，並自其手提袋內起出如事實欄所載之物等情不諱，惟
    矢口否認有何販賣第一級毒品海洛因及第二級毒品安非他命予丙○○之犯行，辯
    稱：伊沒有販賣安他命及海洛因予丙○○施用，八十九年十一月二十三日丙○○
    只是打電話叫伊過去，因為伊本身就有欠她錢，所以伊想如果不過去的話，她會
    以為伊在逃避才過去，並非要販賣毒品給她，扣案之分裝袋、分裝瓢是丙○○的
    ，是警員塞到伊手提袋內的，扣案之安非他命都是伊自己用來施用的，毒品係在
    查獲前一天向「阿強」以八萬元購買的，因一次多買一點比較便宜，以後不用一
    直買，且因家裡人知道伊吸毒，才把毒品隨身帶在身上，電子秤是怕買毒品的時
    候被騙，怕家人發現會被丟掉，才帶去丙○○家云云。經查：
（一）證人丙○○於前開時、地，多次向被告甲○○購買海洛因及安非他命，而於八
      十九年十一月二十三日為警查獲，並供出毒品來源之事實，迭據證人丙○○於
      警、偵訊時證述屬實，於八十九年十一月二十四日第一次警訊時證稱：「（你
      安非他命及海洛因是向何人購買？）我是向甲○○所購買。」、「（你如何向
      甲○○購買毒品？交易次數？於何時何地交易？每次交易之數量？金額？）我
      每次都打行動電話0000000000與甲○○聯絡，然後他再將海洛因和
      安非他命送往我的住處中壢市○○路三二三號五樓給我，交易次數太多了，我
      不記得了。我只記得最後一次於八十九年十一月二十三日二十一時許我打他的
      行動電話0000000000跟他購買安非他命半兩新台幣七千元、海洛因
      半錢七千元。我每次都跟他交易之海洛因半錢七千元，安非他命半兩七千元。
      」、「我曾打過0000000000、0000000000、00000
      00000等另三支電話號碼跟他購買毒品」、「（警方提供甲○○之相片及
      口卡片是否為他販毒給你無誤？）就是甲○○本人販賣毒品給我無誤」等語（
      見八十九年度偵字第一八二０一號偵查卷第十五頁背面、第十六頁正面、背面
      ），於八十九年十一月二十四日偵查中復證稱：「（所吸食的海洛因及安非他
      命是否向甲○○購買的？）是，我向他買過海洛因及安非他命，海洛因是從今
      年（八十九年）九月底開始跟他買，我打電話給他，他就把毒品送到我家，安
      非他命也在同時間以同方式購買，平均一個禮拜向他買一次，海洛因半錢六、
      七千元，安非他命也是半錢（按：應係半兩之誤）七千元」（見同一偵查卷第
      五十一頁）、於九十年一月十二日偵查中再證稱「（何時認識甲○○嗎？）八
      十九年八、九月份時我透過叫『淑惠』的朋友跟他買毒品」、「也是去年（八
      十九年）九月份向『林』買毒品的，我都用電話與『林』連絡，他會送毒品到
      我家來給我」、「（手機號碼幾號？）不記得了，但在警訊所講的電話是實在
      的，他用的是王八機所以常換電話，但是換電話前他會打電話告訴我」、「戊○○有向甲○○買過毒品一、二次，那是我要買，他跟我一起合買，但我未向
      甲○○講戊○○也要買，我都說是我要買毒品」、「我確實向甲○○買過好幾
      次毒品了」等語明確（見同一偵查卷第七十一頁背面、第七十二頁正面、背面
      ）。而證人丙○○與被告夙無嫌隙，為被告所不否認，衡諸常情證人應無甘冒
      犯罪之風險，一再於警方及檢察官調查時無端設詞構陷被告之理。
（二）而丙○○被警查獲後供出毒品海洛因及安非他命係向被告所買受，並依警方指
      示，立即再以電話聯絡向被告購買毒品，被告並於前開時、地，前往丙○○上
      開住處送交毒品時，為警查獲，並當場於被告甲○○之手提袋內扣得被告所有
      供其販賣所用且經分裝成袋之安非他命十一包（總毛重一七六公克，總淨重一
      六八．七四公克，驗餘淨重一六八．五一公克，平均純度約百分之九十三）、
      電子秤一台、分裝瓢二支、分裝袋九十一個等情，除據證人丙○○於警、偵訊
      時證述明確（已如前述）外，並經證人即桃園縣政府警察局八德分局高明派出
      所警員楊朝賢於九十二年四月二十一日偵查中證稱：「因查獲一嫌犯，供稱丙○○亦有施用毒品，：：：所以向貴署聲請搜索票，就查獲楊和戊○○，後來
      我們就要求楊向甲○○打電話說要向其買毒品，林依約前來，我們就逮住他」
      等語（見九十二年度偵字第四九八七號偵查卷第二十四頁背面），於本院審理
      時復證述：「我們當初是聲請搜索票要查丙○○的毒品案，我們是先到他中壢
      市的地址，有查獲到戊○○及丙○○及毒品，我們問丙○○毒品是何處來的，
      丙○○說是從甲○○處買來的，楊說要供出上源，楊就說他要約甲○○，並打
      行動電話給甲○○，並約在丙○○家，我跟蔡鳴竣及其他的同事就在樓梯間埋
      伏，等到甲○○進電梯，我們就上前盤查，就在他的手提袋中查獲安非他命十
      包，海洛因二包，電子秤、分裝瓢、分裝袋、手機一支」等語（見本院九十二
      年七月二十八日訊問筆錄），復於本院九十年交訴字第一一二號被告甲○○另
      犯毒品危害防制條例案件（按被告前因持有第一級毒品海洛因毛重七十二．二
      公克、第二級毒品安非他命毛五十四．八公克、大麻毛重七．九公克，為檢察
      官起訴販賣第一、二級毒品，而經本院以九十年交訴字第一一二號案卷審理，
      嗣被告於該案審理時之八十九年十一月二十四日又再被查獲本案，並經公訴人
      以被告又涉犯本件販賣第一、二級毒品罪嫌移送併辦，經該案認無從併予審理
      退由檢察官另行處理）審理時證稱：「案發當日持搜索票到丙○○的住處搜索
      ，查獲毒品安非他命，楊女表示毒品是向甲○○購買，然後我們就當場請楊女
      打電話約甲○○到住處，表示要購買安非他命，並且我們派警員在樓下埋伏守
      候，然後甲○○依約帶了毒品到約定地點，我們在該棟大樓的四樓電梯口將被
      告逮捕，將被告帶到五樓請楊女指認，就是被告」、「查獲楊女時，據楊女表
      示毒品是向被告購買的，查獲楊女時，有跟楊女講，若不供出上源要辦楊女販
      賣毒品，楊女表示可以調出上源，所以楊女打電話給甲○○表示要購買毒品，
      叫被告帶貨過來，後來楊女與被告約定被告到樓下會按電鈴，所以我們派同仁
      到樓下埋伏守候，被告依約到樓下就按電鈴，進門進電梯由一樓的同仁進電梯
      將被告逮捕」等語（見卷附本院九十年交訴字第一一二號影卷所附九十一年一
      月十日、九十一年五月七日訊問筆錄），證人丁○○○○於本院審理時證稱：
      「在八十九年間，我去申請搜索票去查丙○○，搜索後同時查獲丙○○及戊○○持有毒品，是丙○○供出上源是甲○○，楊在我們面前打電話給甲○○，之
      後甲○○赴約至查獲地的電梯間，我們就上前查獲甲○○」、「當時我們對甲○○完全不認識，是經過丙○○自願供出的」等語屬實（見本院九十二年七月
      二十八日訊問筆錄），均互核相符。且被告對其確有於八十九年十一月二十三
      日晚間與丙○○相約在楊女家中見面，迨伊於翌日凌晨一時許至楊女住處搭乘
      電梯至四樓時，經埋伏員警盤查，便在伊手提袋內起出經分裝成袋之前述第二
      級毒品安非他命十一包、電子秤一台、分裝瓢二支、分裝袋九十一個等情亦自
      承不諱。又被告為警查獲時所攜帶之白色粉末共十一包，經送請鑑定結果，均
      呈甲基安非他命反應（總毛重一七六公克，總淨重一六八．七四公克，驗餘淨
      重一六八．五一公克，平均純度為百分之九十三），有內政部警政署刑事警察
      局九十年六月十五日刑鑑字第五四二六三號鑑驗通知書暨鑑證各一份紙附卷（
      查前開鑑定之十一包安非他命應為扣押物品清單八十九年度安保管字第二二三
      六號第一項之物，另含庶糖成份之不明粉末應為扣押物品清單八十九年度保管
      字第八００二號第七項之物，刑事警察局在上開鑑驗通知書上將此兩項物品互
      為顛倒誤載，應予更正）足憑（按遍查卷內並無公訴人所載被告有攜帶毛重三
      點五五公克之毒品海洛因二包至丙○○前開住處之證據足佐，是公訴人所載被
      告有攜帶海洛因二包應係誤載，亦予更正）。此外，復有被告所有如前述之經
      分裝成袋之安非他命十一包、電子秤一台、分裝瓢二支、分裝袋九十一個、用
      來聯絡販賣毒品所用配用門號0000000000號之諾基亞廠牌行動電話
      一具等物扣案可證。再被告於本院審理時雖一再否認扣案分裝袋及分裝瓢為其
      所有，然被告於警訊時已供稱扣案之分裝袋及分裝瓢是伊為了出門方便分裝小
      包裝毒品用等情屬實（見八十九年偵字第一八二０一號偵查卷第七頁背面），
      且證人楊朝賢於本院審理時亦證稱：「我們有查獲那些東西，就只會記載那些
      東西，如果是屬於丙○○的分裝袋，不會將它放在被告的手提袋內」等語（見
      本院九十二年七月二十八日訊問筆錄），於前開本院九十年交訴字第一一二號
      案件審理時亦證稱：「查獲被告如扣押物品清單所示，除毒品以外還有電子秤
      、分裝袋等；分裝袋及分裝瓢是同仁在被告的手提袋內查獲的」等語明確（見
      該案所附九十一年一月十日、九十一年五月七日訊問筆錄），堪認扣案之分裝
      袋九十一個及分裝瓢二支，確為被告所有，被告事後改稱分裝袋及分裝瓢是丙○○的云云，及證人丙○○亦附和被告所辯於本院九十年交訴字第一一二號刑
      事案件審理時證述扣案之夾鍊袋是伊家中所查獲云云，顯為被告為脫罪卸責及
      證人為迴護被告之詞，委難憑採。
（三）另行動電話門號0000000000號係被告持有、使用一情，為被告於警
      訊時坦承在卷（見八十九年度偵字第一八二０一號偵查卷第七頁背面），是被
      告係該行動電話門號之使用人無訛，而證人丙○○於警訊時亦證稱其均撥打0
      000000000號行動電話與被告甲○○聯絡，然後被告再將海洛因和安
      非他命送至上開住處等語屬實。且警方於八十九年十一月二十三日晚間九時許
      先查獲丙○○後，丙○○即依警察指示以電話聯絡被告價購毒品，被告立即允
      諾且二人約在丙○○前開住處交易，被告隨即於翌日凌晨一時許至楊女住處而
      為警查獲，顯然丙○○並非初次向被告購買毒品，二人間必已交易過，且核與
      證人丙○○前開所證伊每次要向甲○○購買毒品時均係以上開門號行動電話與
      甲○○聯絡，甲○○就會將毒品帶至伊住處交易一節適相一致。且警方先查獲
      到丙○○，警方再利用丙○○為餌，引誘被告甲○○出面時，警方再在約定地
      點時逮捕甲○○，並在甲○○身上扣得如事實欄所載之物，均已如前述，足見
      被告確係攜帶毒品安非他命前來丙○○住處準備販賣無疑。又被告既經丙○○
      要約即願出面販賣毒品，顯見證人丙○○向被告購買毒品之途徑，早已使雙方
      取得信賴，故被告自非初次有販賣毒品之行為，自得佐證證人丙○○所證述被
      告確曾有多次販賣海洛因及安非他命予伊之情事。復查，證人丙○○於警、偵
      訊時均證稱伊所施用之海洛因及安非他命均係向被告甲○○所購買，已如前述
      ，且丙○○於警、偵訊時均自承有吸食安非他命及海洛因之情，佐以丙○○於
      上開時、地為警查獲時經警採集其尿液送請鑑驗結果，確呈海洛因陽性反應，
      有桃園縣衛生局不法藥物尿液檢定書附於被告被訴施用第一級毒品之本院九十
      年度訴字第一一四三號刑事案卷可稽，並有該案刑事判決書一份附卷可佐，並
      經本院調閱審核無訛，亦足佐丙○○所證伊每次均同時向被告甲○○購買安非
      他命及海洛因一節，與實情相符。綜上，堪認被告除八十九年十一月二十三日
      晚間該次以半錢七千元之代價販賣海洛因，及以半兩七千元之代價販賣安非他
      命予丙○○外，尚有如證人丙○○所證自八十九年九月底某日起至同年十一月
      二十三日前止連續販賣毒品海洛因及安非他命多次予丙○○施用之情。
（四）被告雖否認販賣海洛因及安非他命予丙○○云云，證人丙○○嗣後於本院九十
      年交訴字第一一二號刑事案件審理時亦改稱：伊並未向被告購買海洛因及安非
      他命，警訊中供稱向被告購買海洛因係警員脅迫要伊咬被告甲○○販賣毒品，
      伊毒品係向綽號「淑惠」人買的，八十九年十一月二十三日晚間伊並未向任何
      人購買毒品云云。然查證人丙○○非僅於警訊中供稱多次向被告購買毒品海洛
      因及安非他命，並在被告照片旁簽名註記被告即為販賣海洛因及安非他命予伊
      之人，有該照片附卷可憑（詳八十九年度偵字第一八二０一號偵查卷第二十二
      頁），且於偵訊中仍堅稱係向被告購買海洛因及安非他命，證人即製作丙○○
      警訊筆錄之警員蔡鳴竣於本院調查時亦證稱：我們是採一問一答的方式，內容
      均是依其陳述所製作等語（見本院九十二年七月二十八日訊問筆錄）綦詳。益
      徵證人丙○○警、偵訊時所為之前開陳述係出於自由意識而為。另證人丙○○
      事後所稱係因為警員跟伊說伊有兩條販賣毒品的筆錄在警員那裡，才與警員套
      好要咬甲○○販賣云云（見本九十年交訴字第一一二號卷所附九十一年三月二
      十六日訊問筆錄），惟觀諸證人乙○○○○於前開九十年交訴字第一一二號刑
      事案件審理時證述：「當時我們有跟楊女說，如果沒有供出毒品上源，我們就
      要辦你販賣毒品罪，所以楊女就打電話叫被告來」、「查獲楊女時，據楊女表
      示毒品是向被告購買的，有跟楊女講，若不供出上源要辦楊女販賣毒品，楊女
      表示可以調出上源，所以楊女打電話給甲○○表示要購買毒品，叫被告帶貨過
      來」等語（見該卷所附九十一年一月十日、九十一年五月七日訊問筆錄），參
      以警方在偵辦施用及持有毒品者之案件時，循線再追查提供毒品之上源者乃職
      責所在，至如何自持有施用毒品者處繼而追查出提供毒品者乃警方偵辦之方式
      ，是警員楊朝賢在查獲丙○○後，要丙○○供出毒品上源，丙○○為脫免可能
      涉及販賣毒品罪嫌而主動供出甲○○，並依警方指示撥打行動電話予甲○○，
      誘使甲○○出面，並無何施強暴、脅迫或恐嚇之情事，且證人若係遭警方脅迫
      ，其亦無於前述八十九年十一月二十四日、九十年一月十二日於檢察官訊問時
      又二度指述被告甲○○確有販賣毒品之必要。況證人丙○○經法務部調查局測
      謊，認其就(1)其曾向甲○○購買毒品，(2)甲○○曾賣其毒品等問題，經測試無
      情緒波動之反應，研判未說謊，被告甲○○同經該局實施測謊，認其就(2)其未
      曾販賣毒品予丙○○之問題，經測試呈情緒波動之反應，研判有說謊，有該局
      九十年二月二十三日（九０）陸（三）字第九０００三四八一號鑑定通知書及
      測謊鑑定過程參考資料（含測謊同意書、身心狀況調查表、測謊問題內容題組
      《包含檢測方法》、生理紀錄圖《含呼吸、膚電、脈搏》、測謊儀器運作情形
      、測謊施測環境評估、施測者專業資格證明、其他測謊資料《含測謊程序說明
      》）各一份附卷可稽。被告甲○○與證人丙○○就甲○○確實有販賣毒品予丙○○之問題實施測謊之結果互核相符，並無歧異，更足徵證人丙○○於警、偵
      訊所稱有向被告甲○○購買毒品海洛因及安非他命之情屬實，是本案非但查無
      證據證明證人丙○○前於警、偵訊時所為上開證詞係屬虛偽，反足證明其事後
      更易之詞，與事實不符，自無捨其初供不採，逕信其翻異所言之理。證人丙○○事後翻異改稱係警員脅迫才稱係向甲○○購買毒品云云，顯為事後迴護被告
      之詞，殊難憑採。又證人丙○○於本院前開九十年交訴字第一一二號刑事案件
      審理時雖又改稱打電話給被告甲○○只是要他過去償還前積欠之債務一萬元云
      云，亦顯與被告於本院調查、審理時所供：丙○○只是叫伊過去而已，並未提
  及要伊還錢不相符合，且被告果僅單純至丙○○住處，又何須攜帶已分裝成袋
      之安非他命十一包、電子秤、分裝袋、分裝瓢等物前往？被告所辯伊只是伊過
      去丙○○他家，並非約定販賣毒品云云，及證人丙○○改稱只是要被告過去她
      家還錢而已云云，均不足採信。證人丙○○雖於本院九十年交訴字第一一二號
      刑事案件審理時另陳稱：本來是要打給「淑惠」的，打不通然後林信志才打被
      告的電話叫被告來云云，非但與證人乙○○○○於本院九十年交訴字第一一二
      號刑事案件審理時所證楊女當時在客廳有翻記事本找被告電話，因被告電話號
      碼不只一支，所以撥了好幾次給被告等語不符而難採信，且毋論丙○○是否在
      當時有撥打電話予該名所謂「淑惠」之女子，均與本院前開所認定被告確有販
      賣毒品海洛因及安非他命予丙○○之事實無涉。
（五）按販賣毒品係違法行為，非可公然為之，亦無公定之價格，無論瓶裝或紙包，
      均可任意分裝增減分量，而每次買賣之價差，亦隨時依雙方資力、關係之深淺
      、需求之數量、來源是否充裕、販賣者是否渴求資金、查緝是否嚴緊、購買者
      被查獲時供述購買對象之可能性之風險評估等，而異其標準，非可一概而論，
      販賣之利得除經坦承及價量俱臻明確外，委難察得實情，販賣之人從價差或量
      差中牟利方式雖異，但其圖利之非法販賣行為則一，販賣毒品之行為，事涉重
      典，苟無利潤可圖，被告殊無任意將海洛因及安非他命讓與他人之可能，是被
      告雖否認有販賣毒品海洛因及安非他命予丙○○之行為，但尚難執其辯詞遽行
      推翻已明確之前證，且被告與丙○○並非親人或好友，而就其交易之過程觀之
      ，並無原價轉讓之可能，顯見被告係販賣毒品海洛因及安非他命以圖利，被告
      有營利之意圖，亦堪認定。再者，依證人丙○○於警、偵訊時所證：伊每次與
      甲○○聯絡，然後他再將海洛因和安非他命送往我的住處中壢市○○路三二三
      號五樓給我，交易次數太多了，我不記得了。我只記得最後一次於八十九年十
      一月二十三日二十一時許我打他的行動電話0000000000跟他購買安
      非他命半兩新台幣七千元、海洛因半錢七千元。我每次都跟他交易海洛因半錢
      七千元，安非他命半兩七千元。從八十九年九月底開始跟他買，安非他命也在
      同時間以同方式購買，平均一個禮拜向他買一次，海洛因半錢六、七千元，安
      非他命也是半兩七千元等語觀之，雖丙○○就其向被告甲○○購買毒品次數、
      數量、每次價款各若干之事實，並非逐次明確供述，惟依丙○○前開所述，可
      認丙○○自八十九年九月底起至八十九年十一月二十三日止，平均每星期一次
      ，先後共九次分別以七千元購買海洛因半錢，以七千元購買安非他命半兩，而
      從被告處取得海洛因及安非他命之情，由此亦可推知，被告販售予丙○○之毒
      品海洛因所得約六萬三千元，販售安非他命所得約六萬三千元（自八十九年九
      月之末週即同月二十五日至三十一日間，至被查獲時之十一月二十三日止，共
      計九週，而均各以九個星期乘以七千元）。
（六）又證人楊朝賢於前開本院九十年交訴字第一一二號刑事案件九十一年一月十日
      庭訊時到庭證稱案發當日請楊女打電話約甲○○到住處，表示要購買安非他命
      ，並且我們派警員在樓下埋伏守候，然後甲○○依約帶了毒品到約定地點再將
      被告逮捕等語，嗣於該案九十一年五月七日庭訊時則證稱當日丙○○打電話給
      甲○○表示要購買毒品海洛因云云，於本院九十二年七月二十八日庭訊時又稱
      記得丙○○跟甲○○說要買海洛因云云，證人蔡鳴竣於本院九十二年七月二十
      八日庭訊時亦證稱丙○○打電話給甲○○說他現在很難過，須要海洛因云云，
      而有前後不符之處。惟以丙○○被警查獲後供出所施用之毒品係向被告所買受
      ，並依警方指示，立即再以電話聯絡向被告購買毒品事宜，被告隨即攜帶已分
      裝成袋之安非他命十一包前來丙○○住處而為警查獲，堪認被告為警查獲該次
      係為販賣安非他命予丙○○而來，證人乙○○○○於距案發時間最近之九十一
      年一月十日庭訊時所證述丙○○打電話予甲○○表示要購買安非他命而將被告
      逮捕一節，始與事實相符而堪採信，其嗣後改稱丙○○打電話予甲○○係表示
      要購買海洛因，證人蔡鳴竣亦為相同之證述，諒係因事後出庭作證時已歷時久
      遠誤記所致，其等該部所陳，自不可採。
（七）按施用毒品者為配合警方向被告偽稱欲購買毒品，實際上其雖無購買毒品之真
      意，惟被告與施用毒品者聯絡後，既已依約攜帶毒品前往交易，其即有販賣毒
      品之故意，並已著手實施販賣毒品之行為，僅因購毒者無購買之真意，且遭埋
      伏之員警當場逮獲，致未完成該次販賣該之行為，惟仍應構成販賣毒品未遂罪
      （最高法院八十五年度第四次刑事庭會議決議可資參照）。經查，被告甲○○
      雖係警方先查獲丙○○後，由丙○○向警供稱其毒品來源，而在警方示意下由
      丙○○連絡被告攜帶毒品安非他命前往交易而查獲，雖買賣行為於雙方意思表
      示一致時即為成立，但丙○○本意並無毒品買入之真意，而被告雖有賣出之意
      ，但雙方意思表示無從為一致。是就為警查獲該次交易言，無從為買賣成立之
      可能，而應就該次販賣行為論以販賣第二級毒品未遂。而此種情形，因被告原
      即具有販賣毒品之意，且已從事毒品買賣，初非警調人員所造意，自與學理上
      所謂之「陷害教唆」有間，被告辯稱係警察陷害云云，亦不足採。
（八）綜右所陳，本件事證已明，被告犯行洵堪認定，應依法論科。
二、按被告甲○○先後九次非法販賣海洛因及安非他命予丙○○既遂，及最後一次為
    警逮獲而販賣安非他命未遂（即八十九年十一月二十三日警方利用丙○○誘出被
    告，雖被告有販賣之意而交付安非他命予丙○○，惟因丙○○並無購買安非他命
    之意，尚未完成買賣，僅得論以販賣第二級毒品未遂罪），核其所為係犯毒品危
    害防制條例第四條第一項之販賣第一級毒品罪及同條例第四條第二項之販賣第二
    級毒品既遂罪、同條例第四條第五項、第一項之販賣第二級毒品未遂罪（公訴人
    認被告係販賣第一、二級毒品均既遂，容有誤會）。其先後九次販賣第一級毒品
    既遂及九次販賣第二級毒品既遂與一次販賣第二級毒品未遂犯行，均時間緊接，
    復均觸犯構成要件相同之罪名，顯係基於概括犯意為之，均應依連續犯之規定分
    別論以販賣第一級毒品罪及販賣第二級毒品既遂一罪，除販賣第一級毒品法定本
    刑死刑、無期徒刑，販賣第二級毒品法定本刑無期徒刑部分，依法均不得加重外
    ，販賣第二級毒品有期徒刑部分依法加重其刑。至其販賣前後持有第一、二級毒
    品之低度行為均應為販賣之高度行為所吸收，不另論罪。被告所犯上開二罪，犯
    意各別，行為互殊，應分論併罰。審酌被告為圖私利，多次販賣第一級毒品海洛
    因及第二級毒品安非他命予他人，危害他人，助長毒品泛濫，影響國人身心健康
    與社會治安，並衡量其販賣之數量、次數、所得，及犯後否認犯行之態度等一切
    情狀，分別量處如主文所示之刑，所犯販賣第一級毒品罪部分並依法宣告褫奪公
    權終身，並定應執行之刑。
三、扣案之第二級毒品安非他命十一包（驗餘淨重一六八．五一公克），為查獲之毒
    品，應依毒品危害防制條例第十八條第一項前段規定沒收銷燬之。又被告自八十
    九年九月底某日起自同年十一月二十三日止販售第一級毒品海洛因及第二級毒品
    安非他命予丙○○之販賣毒品所得各六萬三千元，應依同條例第十九條第一項規
    定分別予被告販賣第一、二級毒品主文項下宣告沒收，如全部或一部不能沒收時
    ，以其財產抵償之。另扣案之電子秤一台、分裝瓢二支、分裝袋九十一個、配用
    門號0000000000號之諾基亞廠牌之行動電話一具，均為被告所有且係
    備供其販賣第一、二級毒品所用之物，應依刑法第三十八條第一項第二款規定分
    別在被告所犯販賣第一、二級毒品罪項下宣告沒收。至扣案之葡萄糖粉四小包、
    含蔗糖成份之粉末四小包，另為警在丙○○前開住處查獲丙○○所持有之安非他
    命三包（驗餘淨重二．五六四二克，有國防部憲兵司令部刑事鑑識中心九十二年
    八月四日（九二）宇鑑字第一０四九一號鑑驗通知書可稽），被告否認係供販毒
    所用，且均查無證據證明上開物品係供販賣毒品之用，與本件犯行無涉，爰不諭
    知沒收。
四、不另為無罪諭知部分：
（一）公訴意旨另以被告自八十九年八、九月間起，基於概括之犯意，連續多次在桃
      園縣中壢市○○路三二三號或中壢市境內，分別以每半錢七千元及每半兩七千
      元之價格，販賣第一級毒品海洛因及第二級毒品安非他命予戊○○，甲○○嗣
      於八十九年十一月二十四日凌晨一時許，為警在中壢市○○路三二五號電梯口
      查獲，因認被告此部犯行亦涉有毒品危害防制條例第四條第一、二項之罪嫌。
      查公訴人認被告涉有右揭犯罪，係以證人戊○○於警訊中之證詞及扣案如事實
      欄所載之物為其論據。訊據被告堅詞否認右開犯行，辯稱伊未販賣海洛因及安
      非他命予戊○○，伊根本不認識戊○○等語。按犯罪事實，應依證據認定之，
      無證據不得認定犯罪事實，刑事訴訟法第一百五十四條第二項定有明文。又犯
      毒品危害防制條例第八條第二項之罪，供出毒品來源因而破獲者，得減輕其刑
      ，該條例第十七條定有明文；則施用海洛因之人，如供出海洛因之來源因而破
      獲者，既得藉以邀求寬典減輕其刑，為擔保其所為不利於其他共同被告之陳述
      之真實性，尤應有足以令人確信其陳述為真實之補強證據。而所謂補強證據，
      則指除該自白或不利於己之陳述本身之外，其他足以證明自白之犯罪事實確具
      有相當程度真實性之證據而言，雖所補強者，非以事實之全部為必要，但亦須
      因補強證據與自白之相互利用，足使犯罪事實獲得確信者，始足當之，有最高
      法院八十九年度台上字第四七０號判決可供參照。
（二）經查：證人戊○○於警訊時雖供稱：「（你所施用之海洛因及安非他命向何人
      購買？代價為何？）都是向甲○○所所購買，而代價係每半錢海洛因新台幣七
      千元，而安非他命係每半兩新台幣七千元。」、「我每次均以行動電話000
      0000000跟甲○○聯絡後，再約定時間及地點交易。我們已交易三、四
      次，最後一次交易時間是八十九年十一月二十日下午十八時，在中壢市○○路
      三二三號前馬路交易，我是向他購買半兩安非他命」、「交易時間是從八十九
      年初起就開始交易，地點都是在中壢高中前，只有在八十九年十一月初有一次
      我位於桃園市○○路一八四號前交易」云云（見八十九年偵字第一八二０一號
      偵查卷第二六、二七頁）；惟於偵查中即改稱：「（你所吸食的毒品是否也向
      甲○○購買？）不是」、「（你案發前見過甲○○？）沒見過。（為何在警訊
      中說有向甲○○買毒品，且絕沒有誣告他們？）那是警察自己寫的」云云（見
      八十九年偵字第一八二０一號偵查卷第五一、七五頁）；嗣於本院九十年交訴
      字第一一二號刑事案件審理時又證稱：「案發當時我並未認識被告甲○○，當
      時警察也是寫好筆錄才錄音的，叫我照唸」、「我跟被告完全不認識，如何跟
      被告購買毒品」、「（吸食毒品從何而來？）我是向桃園的一個朋友綽號叫阿
      民的買的」、「當初製作我的筆錄時，警方有脅迫我，並有威脅我，並有叫我
      乾姐楊女跟我講要配合警員製作筆錄，才會放我姐楊女之男友林信志離開」云
      云（見該卷所附九十年十二月四日、九十一年五月七日訊問筆錄），經核證人
      戊○○之前後證詞，雖於警訊時曾一度證稱有向被告甲○○購買毒品海洛因及
      安非他命云云，惟其嗣於旋於偵、審中即否認有向被告購買毒品之情，前後證
      詞矛盾且相互歧異，是否屬實，即有可疑。再者，本件係警方先查獲到丙○○
      ，再利用丙○○以購買毒品為由撥打電話予甲○○繼而查獲，已如前述，是被
      告會攜帶毒品前來丙○○住處並為警查獲係為準備販毒予丙○○，而非戊○○
      與被告有何約定販賣毒品事宜。是被告因與丙○○達成合意而攜帶毒品前去丙○○住處之查獲經過，自難執為被告即有販賣毒品予戊○○之不利認定。至證
      人戊○○雖經法務部調查局測謊結果，認其就(1)未曾向甲○○購買毒品，(2)甲○○未曾其毒品等問題經測試呈情緒波動反應，研判有說謊，有該局九十年二
      月二十三日（九０）陸（三）字第九０００三四八一號鑑定通知書一份附卷可
      稽。然查測謊鑑定雖足為證據資料之一種，但並非作為判決基礎之唯一證據，
      其有無證據之證明力，應由法院判斷，而法院依自由心證所為之判斷，應受經
      驗法則及論理法則之支配。本件證人戊○○雖就前開問題測謊結果研判有說謊
      ，唯除此而外僅餘證人戊○○前後歧異之指訴，並無其他補強證據足認戊○○
      前於警訊中所指陳被告有販賣毒品予伊之情為實，實難以該單一之測謊結果，
      即可推認被告確有此部犯行。此外，本院復查無其他積極事證足認被告確有於
      右開時、地，販賣毒品予戊○○之犯行。綜上所陳，公訴人認定被告涉犯此部
      分罪行，其所憑證據尚不足以為被告有罪之認定。公訴人所指被告涉犯此部犯
      行尚未達於通常一般之人均不致有所懷疑，得確信其為真實之程度，而有合理
      性懷疑之存在，本院無從形成有罪之確信。不能證明被告此部分犯罪，根據「
      罪證有疑，利於被告」之證據法則與前開說明，本應依法為被告無罪之判決。
      然公訴人認被告此部分若成立犯罪，與前開論罪科刑部分分別有連續犯之裁判
      上一罪之關係，爰不另為無罪之諭知。
據上論斷，應依刑事訴訟法第二百九十九條第一項前段，毒品危害防制條例第四條第
一項、第二項、第十八條第一項前段、第十九條第一項，刑法第十一條前段、第五十
六條、第三十七條第一項、第三十八條第一項第二款、第五十一條第四款，判決如主
文。
本案經檢察官陳志全到庭執行職務。
中      華      民      國      九十二      年    十一    月    二十    日
                              臺灣桃園地方法院刑事第七庭
                                  審判長法  官  孫惠琳
                                        法  官  賴淑美
                                        法  官  林惠霞
右正本證明與原本無異。
如不服本判決，應於收受送達後十日內向本院提出上訴書狀。
                                        書記官  陳恩如
中      華      民      國      九十二      年    十二    月     四     日
附錄本案論罪科刑法條全文
毒品危害防制條例第四條
製造、運輸、販賣第一級毒品者，處死刑或無期徒刑；處無期徒刑者，得併科新台幣
一千萬元以下罰金。
製造、運輸、販賣第二級毒品者，處無期徒刑或七年以上有期徒刑，得併科新台幣七
百萬元以下罰金。


司法院資訊處製作；財團法人民間司法改革基金會備份。
